【裁判字號】    89,易,3119
【裁判日期】    890918
【裁判案由】    電子遊戲場業管理條例等
【裁判全文】
臺灣板橋地方法院刑事判決                        八十九年度易字第三一一九號
    公  訴  人  臺灣板橋地方法院檢察署檢察官
    被      告  甲○○
                乙○○
右列被告等因電子遊戲場業管理條例等案件，經檢察官提起公訴（八十九年度偵字第
一三０八五號），本院判決如左：
    主  文
甲○○違反未依電子遊戲場業管理條例規定辦理營利事業登記，不得經營電子遊戲場
業之規定，處拘役伍拾日，如易科罰金，以佰元折算壹日，扣案之電動賭博機具「
彈珠台」貳台（含ＩＣ板貳片）、「超八」貳台（含ＩＣ板貳片）、「麻將台」陸台
（含ＩＣ板陸片）、「水果盤」肆台（含ＩＣ板肆片）、代幣佰壹拾枚、賭資新臺
幣捌佰元、白長壽香煙條及營業表肆張均沒收。
乙○○在公眾得出入之場所賭博財物，處罰金貳仟元，如易服勞役，以佰元折算壹
日，扣案之電動賭博機具「彈珠台」貳台（含ＩＣ板貳片）、「超八」貳台（含ＩＣ
板貳片）、「麻將台」陸台（含ＩＣ板陸片）、「水果盤」肆台（含ＩＣ板肆片）、
代幣佰壹拾枚、賭資新臺幣捌佰元及白長壽香煙條均沒收。
    事  實
一、甲○○明知未依電子遊戲場業管理條例規定辦理營利事業登記者，不得經營電子
    遊戲場業，竟基於經營電子遊戲場之犯意及賭博之概括犯意，自民國八十九年六
    月二十日起至同年七月七日二十三時五十分許止，在臺北縣新莊市○○街三四０
    號其所經營之「承宜商店」之公眾得出入場所內，未依電子遊戲場業管理條例規
    定辦理營利事業登記，即擺設電動賭博機具「彈珠台」二台（含ＩＣ板二片）、
    「超八」二台（含ＩＣ板二片）、「麻將台」六台（含ＩＣ板六片）、「水果盤
    」四台（含ＩＣ板四片），經營電子遊戲場，並連續與不特定之賭客賭博財物多
    次，其賭博方法係先由賭客以每新臺幣（下同）十元向甲○○兌換代幣一枚，再
    由賭客將代幣投入上開賭博性電動機具內開分（每投入一枚代幣即顯示一分），
    並以分數押注，如押中，可得倍數不等之分數，所累積之分數可向甲○○兌換店
    內等值之商品；如未押中，則分數由機具沒入，相當於押注分數之賭資則歸甲○
    ○所有。嗣於八十九年七月七日二十三時五十分許，適有賭客乙○○在上址賭玩
    電動賭博機具「麻將台」，正欲以所累積之分數九十五分向甲○○兌換店內之香
    煙三條時，為警當場查獲，並扣得上開甲○○所有供犯賭博罪所用之器具即電動
    賭博機具「彈珠台」二台（含ＩＣ板二片）、「超八」二台（含ＩＣ板二片）、
    「麻將台」六台（含ＩＣ板六片）、「水果盤」四台（含ＩＣ板四片）、在賭檯
    即機具內之代幣三百一十枚、在兌換籌碼處之賭資八百元及財物白長壽香煙三條
    、營業表四張。
二、案經臺北縣警察局新莊分局報告臺灣板橋地方法院檢察署檢察官偵查起訴。
    理  由
一、訊據被告甲○○、乙○○對於甲○○在上開時、地，未依電子遊戲場業管理條例
    規定辦理營利事業登記，即擺設電動賭博機具供賭客把玩及乙○○在上址把玩電
    動賭博機具時，經警當場查獲之事實固分別供承不諱，惟均矢口否認有何賭博之
    犯行，均辯稱：所得之分數不能兌換店內之香煙或其他商品云云。經查，右揭事
    實，業據被告乙○○於警訊時經警問及：「在現場時，你為何要向甲○○兌換香
    煙？」，而答稱：「我以為電玩彩金（所得之分數）可兌換該店之物品」等語，
    復據證人即查獲警員黃明正於偵查中結證屬實，且依扣案之營業表所記載之內容
    觀之，每一電動賭博機具（計十四台）均有投入代幣個數及洗分分數之紀錄，足
    認賭客把玩電動賭博機具後確有將分數洗掉以兌換財物之情事。又依卷內之臨檢
    紀錄所載，除「彈珠台」二台未插電營業外，其餘十二台均有插電營業，顯亦無
    被告甲○○所辯「超八之電動賭博機具二台，一開始就故障，故此二台沒有營業
    過」之情形。此外，並有電動賭博機具「彈珠台」二台（含ＩＣ板二片）、「超
    八」二台（含ＩＣ板二片）、「麻將台」六台（含ＩＣ板六片）、「水果盤」四
    台（含ＩＣ板四片）、在賭檯即機具內之代幣三百一十枚、在兌換籌碼處之賭資
    八百元及財物白長壽香煙三條、營業表四張扣案可佐，復有現場照片四張、臨檢
    紀錄及臺北縣警察局新莊分局刑事案件報告書各一份附卷可稽。是被告甲○○、
    乙○○所辯，均無足採。事證明確，被告甲○○、乙○○之犯行均堪以認定。
二、按未依電子遊戲場業管理條例規定辦理營利事業登記者，不得經營電子遊戲場業
    ，違反者應予處罰，電子遊戲場業管理條例第十五條、第二十二條分別定有明文
    ，被告甲○○未依電子遊戲場業管理條例辦理營利事業登記，非法經營電子遊戲
    場業，擺設賭博性電動玩具，與不特定之賭客賭博財物，核其所為，係犯電子遊
    戲場業管理條例第二十二條之罪及刑法第二百六十六條第一項前段之賭博罪。被
    告乙○○所為係犯刑法第二百六十六條第一項前段之賭博罪。被告甲○○先後多
    次之賭博犯行，時間緊接，罪名相同，顯係基於概括犯意而為，應依連續犯之規
    定論以一罪，並加重其刑。被告甲○○所犯上開二罪間，有方法結果之牽連關係
    ，應依刑法第五十五條之規定從一重之電子遊戲場業管理條例第二十二條罪處斷
    。公訴意旨認係二罪，即有未洽，併予明。爰審酌被告甲○○、乙○○之品行
    、智識程度、生活狀況，渠等在上開公眾得出入之場所賭博財物，足以助長賭風
    ，影響社會善良風氣，另被告甲○○違反電子遊戲場業管理條例第十五條之行為
    ，亦妨害主管機關對於電子遊戲場業之管理，被告甲○○、乙○○犯罪之動機、
    目的、手段、次數、所生之危害及犯罪後之態度等一切情狀，各量處如主文所示
    之刑，並分別諭知易科罰金及易服勞役之折算標準，以示懲儆。
三、扣案之電動賭博機具「彈珠台」二台（含ＩＣ板二片）、「超八」二台（含ＩＣ
    板二片）、「麻將台」六台（含ＩＣ板六片）、「水果盤」四台（含ＩＣ板四片
    ），係當場賭博之器具；機具內之代幣三百一十枚係在電動賭博機具內即賭檯之
    財物；賭資八百元及白長壽香煙三條均係在兌換籌碼處之財物，業據被告甲○○
    、乙○○供明在卷，不問屬於犯人與否，均應依刑法第二百六十六條第二項之規
    定宣告沒收。又扣案之營業表四張係被告甲○○所有供犯賭博罪所用之物，亦據
    被告甲○○供明在卷，應依刑法第三十八條第一項第二款之規定宣告沒收。
據上論斷，應依刑事訴訟法第二百九十九條第一項前段，電子遊戲場業管理條例第二
十二條，刑法第十一條前段、第五十六條、第二百六十六條第一項前段、第二項、第
五十五條、第四十一條、第四十二條第二項、第三十八條第一項第二款，罰金罰鍰提
高標準條例第一條前段、第二條，判決如主文。
本案經檢察官程秀蘭到庭執行職務
中      華      民      國      八十九      年     九     月    十八    日
                                      臺灣板橋地方法院刑事第一庭
                                          法  官  楊  千  儀
右正本證明與原本無異。
如不服本判決應於送達後十日內向本院提出上訴狀。
                                          書記官  王      明
中      華      民      國      八十九      年     九     月   二十二   日
附錄本案論罪科刑法條全文：
刑法第二百六十六條
在公共場所或公眾得出入之場所賭博財物者，處一千元以下罰金。但以供人暫時娛樂
之物為賭者，不在此限。
當場賭博之器具與在賭檯或兌換籌碼處之財物，不問屬於犯人與否，沒收之。
（罰金已依罰金罰鍰提高標準條例提高十倍）
電子遊戲場業管理條例第十五條
未依本條例規定辦理營利事業登記者，不得經營電子遊戲場業。
電子遊戲場業管理條例第二十二條
違反第十五條規定者，處行為人一年以下有期徒刑、拘役或科或併科新臺幣五十萬元
以上二百五十萬元以下罰金。


司法院資訊處製作；財團法人民間司法改革基金會備份。
